高雄高等行政法院裁定
                                       100年度救字第23號
聲  請  人　鄭硯香
上列聲請人與臺灣高等法院高雄分院檢察署間刑事事件（本院
100年度訴字第615號），聲請訴訟救助，本院裁定如下︰
    主  文
聲請駁回。
聲請訴訟費用由聲請人負擔。
    理  由
一、按「當事人無資力支出訴訟費用者，行政法院應依聲請，以
    裁定准予訴訟救助。但顯無勝訴之望者，不在此限。」行政
    訴訟法第101條定有明文。
二、本件聲請人因告訴訴外人黃裕傑之刑事事件，不服臺灣高雄
    地方法院檢察署檢察官於民國100年4月8日所為不起訴處分
    (99年度偵字第27981號)，向臺灣高等法院高雄分院檢察署
    （下稱高雄高分檢署）聲請再議，復不服高雄高分檢署檢察
    長於100年6月3日以100年度上聲議字第840號駁回再議之處
    分書(下稱系爭處分書)，向法務部提起訴願，經該部100年
    8月1日法訴字第100170016號訴願決定不受理，遂向本院提
    起行政訴訟，並檢附臺北高等行政法院100年度救字第61號
    裁定，主張其無資力支出訴訟費用，聲明訴訟救助。惟按「
    公法上之爭議，除法律別有規定外，得依本法提起行政訴訟
    。」「原告之訴，有下列各款情形之一者，行政法院應以裁
    定駁回之。但其情形可以補正者，審判長應定期間先命補正
    ：一、訴訟事件不屬行政訴訟審判之權限者。但本法別有規
    定者，從其規定。」行政訴訟法第2條及第107條第1項第1款
    分別定有明文。又刑事訴訟法對犯罪之追訴、處罰及執行等
    程序定有明文，故關於檢察機關實施之犯罪偵查、訴追程序
    ，係以實現國家刑罰權為目的之司法程序，屬於廣義司法權
    之行使，與一般行政行為有別，檢察機關所為不起訴處分或
    駁回再議或簽准結案之決定，非行政程序法及訴願法所定義
    之行政處分，如有不服，應循刑事訴訟法所定之特別程序提
    出救濟（最高行政法院96年度裁字第3817號裁定參照）。準
    此，系爭駁回再議之處分書係高雄高分檢署為行使廣義司法
    權之行為，非居於行政機關之地位所為之單方行政行為，亦
    非屬行政處分，非行政法院所能審查。從而，聲請人以之為
    行政處分依行政訴訟法第4條向本院提起訴訟，經核顯無勝
    訴之望。是依前揭行政訴訟法第101條但書規定，其聲請不
    應准許。
三、依行政訴訟法第104條、民事訴訟法第95條、第78條，裁定
    如主文。
中　　華　　民　　國　　100　 年　　12　　月　　8　　 日
             高雄高等行政法院第二庭
                         審判長法官　邱  政  強
                               法官　李  協  明
                               法官　林  勇  奮
以上正本係照原本作成。
如不服本裁定，應於裁定送達後10日內以書狀敘明理由，經本院
向最高行政法院提出抗告（須按對造人數附具繕本）。
中　　華　　民　　國　　100　 年　　12　　月　　8　　 日

 　　　　　　　　　　　　　　書記官  林  幸  怡